臺灣彰化地方法院刑事判決　　　　　　 94年度簡上字第106號
上　訴　人　臺灣彰化地方法院檢察署檢察官
被　　　告　己○○
上列上訴人因被告竊盜案件，不服本院九十四年度彰簡字第三七
八號中華民國九十四年五月三十一日第一審判決（原聲請簡易判
決處刑案號：九十四年度偵字第二二七八號），及檢察官移送併
案審理（台灣彰化地方法院檢察署九十四年度偵字第三０八四號
、第三四二二號、第四六五三號、第四六五四號），本院管轄第
二審合議庭依通常程序審理，自為第一審判決如下：
        主  文
原判決撤銷。
己○○連續竊盜，累犯，處有期徒刑捌月。
        事  實
一、己○○曾於民國九十年間，因毒品危害防制條例案件，經本
    院判處有期徒刑十月確定，甫於九十二年六月二十五日執行
    完畢。詎其仍不知悔改，復基於意圖為自己不法所有之概括
    犯意，自九十四年二月二十七日起至同年四月十八日止，先
    、後於如附表所示之時間、地點，連續以如附表所示之方法
    ，竊取如附表所示彰化縣鹿港鎮公所、庚○○、戊○○、丙○○、乙○○、辛○○等人之財物得逞。嗣先後為警查獲（
    查獲時、地詳如附表）。
二、案經彰化縣警察局鹿港分局報請臺灣彰化地方法院檢察署檢
    察官偵查起訴，及檢察官移送併案審理（台灣彰化地方法院
    檢察署九十四年度偵字第三０八四號、第三四二二號、第四
    六五三號、第四六五四號）。
        理  由
一、訊據被告己○○對於上揭如附表所示編號一至六之事實均坦
    承不諱，惟矢口否認有如附表編號七之竊盜犯行，辯稱：我
    當時有打電話給被害人辛○○，他說車子要給我處理，所以
    我才會將車子賣掉云云。惟查，證人即被害人辛○○於檢察
    官訊問時到庭證稱：我根本不認識己○○，也沒有叫他拖車
    ，他也不曾跟我聯絡等語，核與證人丁○○證述情節相符，
    並有贓物認領保管單、廢汽機車輛買賣切結書、汽車保險單
    、車輛來源證明書、行車執照、名片、車籍作業系統─查詢
    認可資料影本各一份及照片四幀在卷可稽，是以被告所辯顯
    係事後卸責之詞，不足採信，被告如附表編號七之犯行事證
    已臻明確，堪予認定。又被告如附表編號一至六之竊盜犯行
    ，核與證人即被害人甲○○（彰化縣鹿港鎮公所建設課課員
    ）、庚○○、戊○○、丙○○、乙○○證述情節相符，並經
    證人王詳富、張劉金蘭、廖慧美、許全鎰證述甚詳，復有贓
    物認領保管單五份及照片十八幀在卷可稽，是以本件事證已
    臻明確，被告犯行均堪認定。
二、核被告所為，均係犯刑法第三百二十條第一項之竊盜罪。被
    告就如附表編號七之犯行，利用不知情之資源回收商丁○○
    代為拖吊前開自用小客車，以實施竊盜罪構成要件之行為，
    為間接正犯。公訴人雖未敘及如附表編號二至七之竊盜犯行
    ，然被告上開附表編號二至七之竊盜犯行與公訴人起訴書所
    載附表編號一所示竊盜犯行，有連續犯之裁判上一罪關係，
    均為起訴效力所及，本院自應併予審判，附此敘明。又被告
    先後多次之竊盜犯行，時間緊接，犯罪基本構成要件相同，
    顯係基於概括之犯意反覆為之，為連續犯，應依連續犯之規
    定，以一罪論，並依法加重其刑。再被告曾於九十年間，因
    毒品危害防制條例案件，經本院判處有期徒刑十月確定，甫
    於九十二年六月二十五日執行完畢，此有臺灣彰化地方法院
    檢察署刑案資料查註紀錄表、臺灣高等法院被告全國前案紀
    錄表各一份在卷可考，其於五年以內再犯本件有期徒刑以上
    之罪，為累犯，應依刑法第四十七條之規定，遞加重其刑。
    原審判決論以被告竊盜罪刑，固非無見，然未及審理移送併
    辦部分（即附表編號三、四、七），而有未洽，公訴人據為
    上訴請求撤銷改判，非無理由，自應將原審判決撤銷改判。
    爰審酌被告之素行、犯罪之動機、目的均係為圖一己之私利
    、竊盜之手段、次數、竊取財物之價值、對附表所示被害人
    所生之危害及被告犯罪後之態度等一切情狀，量處如主文所
    示之刑，以示懲儆。
三、按檢察官聲請以簡易判決處刑之案件，經法院認為有第四百
    五十一條之一第四項但書之情形者，應適用通常訴訟程序審
    判之，刑事訴訟法第四百五十二條定有明文；且對於簡易判
    決之上訴，準用刑事訴訟法第三編第一章及第二章之規定，
    管轄第二審之地方法院合議庭受理簡易判決上訴案件，應依
    通常程序審理。其認案件有刑事訴訟法第四百五十二條之情
    形者，應撤銷原判決，逕依通常程序為第一審判決，法院辦
    理刑事訴訟簡易程序案件應行注意事項第十四項已有明文。
    查本案於簡易判決時被告僅犯下四件竊盜犯行，惟於簡易判
    決後，檢察官上訴後，又將被告另三件竊盜犯行移送本院併
    案審理，故被告先後連續犯下七件竊盜犯行，已如前述，而
    被告所犯刑法第三百二十條第一項之竊盜罪，且為連續犯及
    累犯，審酌案件情節，核與簡易判決處刑範疇不符，應由本
    院合議庭逕依通常程序審理後，而為第一審之判決，檢察官
    、被告如不服本判決，仍得於法定上訴期間內，向管轄之第
    二審法院提起上訴，附此敘明。
據上論斷，應依刑事訴訟法第四百五十五條之一第一項、第三項
、第三百六十九條第一項前段、第三百六十四條、第四百五十二
條、第二百九十九條第一項前段，刑法第三百二十條第一項、第
五十六條、第四十七條，罰金罰鍰提高標準條例第一條前段，判
決如主文。
本案經檢察官賴志盛到庭執行職務。
中　　華　　民　　國　　94　　年　　8 　　月　　26　　日
                  刑事第二庭    審判長法  官  石馨文
                                      法  官  李水源
                                      法  官  黃齡玉
以上正本證明與原本無異。
如不服本判決，應於判決送達後十日內向本院提出上訴狀（須附
繕本）。
告訴人或被害人對於判決如有不服具備理由請求檢察官上訴者，
其上訴期間之計算係檢察官收受判決正本之日期為準。
中　　華　　民　　國　　94　　年　　8 　　月　　29　　日
                                      書記官  梁高賓
附錄本案論罪科刑法條全文：
刑法第320條
意圖為自己或第三人不法之所有，而竊取他人之動產者，為竊盜
罪，處五年以下有期徒刑、拘役或五百元以下罰金。
意圖為自己或第三人不法之利益，而竊佔他人之不動產者，依前
項之規定處斷。
前二項之未遂犯罰之。
    附  表：~T52;
┌─┬────┬───┬──────┬───┬───────┬──────┬────┐
│編│犯罪時間│犯  罪│ 犯 罪 方 式│被害人│  竊 得 財 物 │ 查 獲 時 地│ 備  考 │
│號│（民國）│地  點│            │      │  （新台幣）  │ （民國）   │        │
├─┼────┼───┼──────┼───┼───────┼──────┼────┤
│1 │94年 2月│彰化縣│趁無人注意之│彰化縣│鐵製水溝蓋3 片│被告因涉嫌竊│臺灣彰化│
│  │27日上午│鹿港鎮│際，於上揭地│鹿港鎮│，業已載往設於│盜案件，於94│地方法院│
│  │9時許   │山崙里│點，徒手竊取│公所  │彰化縣鹿港鎮頂│年3 月9 日經│檢察署94│
│  │        │崙尾巷│置於水溝上之│      │草里2 段35號之│警通知至彰化│年度偵字│
│  │        │內    │鐵製水溝蓋3 │      │資源回收場，變│縣警察局鹿港│第2278號│
│  │        │      │片。        │      │賣予不知情之王│分局草港派出│        │
│  │        │      │            │      │詳富，所得650 │所接受詢問，│        │
│  │        │      │            │      │元已花用完畢。│始查悉上情。│        │
├─┼────┼───┼──────┼───┼───────┼──────┼────┤
│2 │94年4月3│彰化縣│趁無人注意之│庚○○│不銹鋼白鐵1 支│被告因涉嫌竊│臺灣彰化│
│  │日上午 8│鹿港鎮│際，於上揭地│      │，業已載往設於│盜案件，於94│地方法院│
│  │時許    │山崙里│點，徒手竊取│      │彰化縣和美鎮鹿│年4 月3 日經│檢察署94│
│  │        │崙尾巷│置於該處之不│      │和路6段2巷161 │警通知至彰化│年度偵字│
│  │        │113號 │銹鋼白鐵1 支│      │之1 號之資源回│縣警察局鹿港│第3084號│
│  │        │旁    │。          │      │收場，變賣予不│分局草港派出│        │
│  │        │      │            │      │知情之許全鎰，│所接受詢問，│        │
│  │        │      │            │      │所得1060元已花│始查悉上情。│        │
│  │        │      │            │      │用完畢。      │            │        │
├─┼────┼───┼──────┼───┼───────┼──────┼────┤
│3 │94年 4月│彰化縣│趁無人注意之│戊○○│抽水馬達1 個，│被告因涉嫌竊│臺灣彰化│
│  │14日上午│鹿港鎮│際，於上揭地│      │業已載往設於彰│盜案件，於94│地方法院│
│  │9時許   │山崙里│點，徒手竊取│      │化縣鹿港鎮顏厝│年4 月16日經│檢察署94│
│  │        │崙尾巷│置於該處之抽│      │巷49號之「長興│警通知至彰化│年度偵字│
│  │        │149號 │水馬達1 個。│      │資源回收場」，│縣警察局鹿港│第4653號│
│  │        │對面「│            │      │變賣予知情之張│分局草港派出│        │
│  │        │慈濟資│            │      │劉金蘭，所得  │所接受詢問，│        │
│  │        │源回收│            │      │240 元已花用完│始查悉上情。│        │
│  │        │場」內│            │      │畢。          │            │        │
├─┼────┼───┼──────┼───┼───────┼──────┼────┤
│4 │94年 4月│彰化縣│趁無人注意之│戊○○│抽水馬達1 個，│同編號3     │臺灣彰化│
│  │14日下午│鹿港鎮│際，於上揭地│      │業已載往設於彰│            │地方法院│
│  │1時許   │山崙里│點，徒手竊取│      │化縣鹿港鎮顏厝│            │檢察署94│
│  │        │崙尾巷│置於該處之抽│      │巷49號之「長興│            │年度偵字│
│  │        │149號 │水馬達1 個。│      │資源回收場」，│            │第4653號│
│  │        │對面「│            │      │變賣予知情之張│            │        │
│  │        │慈濟資│            │      │劉金蘭，所得  │            │        │
│  │        │源回收│            │      │300 元已花用完│            │        │
│  │        │場」內│            │      │畢。          │            │        │
├─┼────┼───┼──────┼───┼───────┼──────┼────┤
│5 │94年 4月│彰化縣│趁無人注意之│丙○○│鐵製水溝蓋1 片│被告於94年4 │臺灣彰化│
│  │17日上午│和美鎮│際，於上揭地│      │，業已載往設於│月17日13時30│地方法院│
│  │10時許  │面前里│點，徒手竊取│      │彰化縣和美鎮和│分許，在彰化│檢察署94│
│  │        │布西路│置於水溝上之│      │港路131 號之「│縣和美鎮德美│年度偵字│
│  │        │1號旁 │鐵製水溝蓋1 │      │國堡資源回收場│路與信安路口│第3422號│
│  │        │      │片。        │      │」，變賣予不知│，因係列管毒│        │
│  │        │      │            │      │情之廖慧美，所│品人口，經警│        │
│  │        │      │            │      │得已花用完畢。│盤查後坦承竊│        │
│  │        │      │            │      │              │盜犯行而查悉│        │
│  │        │      │            │      │              │上情。      │        │
└─┴────┴───┴──────┴───┴───────┴──────┴────┘
（承上頁）
┌─┬────┬───┬──────┬───┬───────┬──────┬────┐
│6 │94年 4月│彰化縣│趁無人注意之│乙○○│鐵製水溝蓋2 片│同編號5     │臺灣彰化│
│  │17日上午│和美鎮│際，於上揭地│      │，業已載往設於│            │地方法院│
│  │11時許  │和北里│點，徒手竊取│      │彰化縣和美鎮和│            │檢察署94│
│  │        │信義路│置於水溝上之│      │港路131 號之「│            │年度偵字│
│  │        │30號前│鐵製水溝蓋2 │      │國堡資源回收場│            │第3422號│
│  │        │      │片。        │      │」，變賣予不知│            │        │
│  │        │      │            │      │情之廖慧美，所│            │        │
│  │        │      │            │      │得已花用完畢。│            │        │
├─┼────┼───┼──────┼───┼───────┼──────┼────┤
│7 │94年 4月│彰化縣│被告見車號QH│辛○○│車號QH－5300  │被告於94年4 │臺灣彰化│
│  │18日下午│和美鎮│－5300號自小│      │號自小客車1部 │月18日經警通│地方法院│
│  │1 時30分│德美路│客車（已報廢│      │（已報廢），業│知至彰化縣警│檢察署94│
│  │許      │德美公│）停放於上揭│      │已於同日下午1 │察局和美分局│年度偵字│
│  │        │園入口│地點，意圖為│      │時30分許，陳富│和美派出所接│第4654號│
│  │        │處    │自己不法之所│      │聰將該註銷車輛│受詢問，始查│        │
│  │        │      │有，打電話向│      │拖至彰化縣和美│悉上情。    │        │
│  │        │      │不知情之資源│      │鎮○○路與忠全│            │        │
│  │        │      │回收業者陳富│      │路口時，當場為│            │        │
│  │        │      │聰佯稱有一部│      │警查獲，並已歸│            │        │
│  │        │      │報廢車輛要賣│      │還予被害人。  │            │        │
│  │        │      │，嗣丁○○乃│      │              │            │        │
│  │        │      │將二千元之價│      │              │            │        │
│  │        │      │金交付予黃軍│      │              │            │        │
│  │        │      │憲後，再以其│      │              │            │        │
│  │        │      │所駕駛自小貨│      │              │            │        │
│  │        │      │車將該車拖吊│      │              │            │        │
│  │        │      │駛離。      │      │              │            │        │
└─┴────┴───┴──────┴───┴───────┴──────┴────┘
